臺灣高雄地方法院民事判決　　　　　　　 93年度訴字第428號
原　　　告　丙○○
　　　　　　乙○○
　　　　　　丁○○
共　　　同
訴訟代理人　邱佩芳律師
　　　　　　姜宜君律師
被　　　告　金鼎綜合證券股份有限公司苓雅分公司
法定代理人　甲○○
訴訟代理人　楊淑惠律師
　　　　　　趙哲宏律師
被　　　告　戊○○
右當事人間請求損害賠償事件，本院於民國94年4 月11日言詞辯
論終結，判決如下：
    主    文
被告應連帶給付原告丙○○新台幣壹佰壹拾陸萬壹仟陸佰元，應
連帶給付原告乙○○新台幣肆拾壹萬零參佰伍拾肆元，應連帶給
付原告丁○○新台幣陸拾參萬貳仟貳佰伍拾伍元，及均自民國93
年3 月16日起至清償日止，按年息百分之五計算之利息。
原告其餘之訴駁回。
訴訟費用由被告連帶負擔十分之八，餘由原告丙○○、乙○○各
負擔十分之一。
本判決第一項於原告丙○○、乙○○、丁○○各以新台幣參拾捌
萬柒仟元、壹拾參萬柒仟元、貳拾壹萬壹仟元供擔保後，得假執
行；但被告如以新台幣壹佰壹拾陸萬壹仟陸佰元、肆拾壹萬零參
佰伍拾肆元、陸拾參萬貳仟貳佰伍拾伍元分別為原告丙○○、乙○○、丁○○預供擔保後，得免為假執行。
原告其餘假執行之聲請駁回。
    事實及理由
壹、程序部分
    按訴狀送達後，原告不得將原訴變更或追加他訴，但請求之
    基礎事實同一者；擴張或減縮應受判決事項之聲明者，均不
    在此限，民事訴訟法第255 條第1 項第2 、3 款分別定有明
    文。本件原告起訴時，丙○○聲明請求被告連帶給付新台幣
    （下同）154 萬6,208 元，嗣變更其上開請求之金額為134
    萬960 元，核屬減縮其應受判決事項之聲明；而丁○○原聲
    明請求被告連帶給付1 萬100 元及返還股票，嗣變更上開請
    求金額為1 萬72元，並變更返還股票之請求為金錢賠償，而
    合計請求63萬2 ,255 元 ，核其請求之基礎事實同一。依法
    均應准許之，合先敘明。
貳、實體部分
一、原告主張：伊三人分別於民國88、89年間，在被告金鼎綜合
    證券股份有限公司苓雅分公司（下稱金鼎公司）開設股票集
    中保管帳戶及期貨交易帳戶（期貨部分被告乙○○係以其妻
    吳林金美名義開設帳戶），委託金鼎公司進行股票買賣及期
    貨交易，並均由該公司營業員戊○○受託從事實際之交易行
    為。詎戊○○竟利用伊等均以電話委託其下單，未親自到場
    買賣之機會，訛報成交並偽造股票交易明細，而分別盜賣丙○○、丁○○集保帳戶內如附表所示之股票（時間、金額均
    詳附表），復持謊報遺失之存摺，冒領前開帳戶內之款項（
    時間、金額均詳附表）；又擅將丙○○、乙○○之期貨交易
    保證金侵吞入己，挪作他用，且未依伊二人指示下單買賣台
    期指，致伊等受有交易損失。戊○○故意不法侵害伊等之財
    產權，致伊等受有損害，應負賠償責任。又金鼎公司對戊○○因執行職務不法侵害伊等權利之行為，應負僱用人之連帶
    賠償責任；另金鼎公司受伊等委託處理股票及期貨之交易事
    務，其使用人戊○○關於委任債務之履行有故意，金鼎公司
    應與自己之故意負同一責任，而應對伊等負賠償之責。爰依
    民法第184 條、第213 條第3 項及第188 條第1 項前段；第
    544 條、224 條之規定，提起本訴。並先位聲明：(一)被告應
    連帶給付原告丙○○134 萬960 元、原告乙○○58萬6,220
    元、原告丁○○63萬2,255 元，及均自93年3 月16日起至清
    償日止，按年息5%計算之利息。(二)訴訟費用由被告連帶負擔
    。(三)願供擔保請准宣告假執行。備位聲明：(一)被告戊○○或
    金鼎公司應給付原告丙○○134 萬960 元、原告乙○○58萬
    6,220 元、原告丁○○63萬2,255 元，及均自93年3 月16日
    起至清償日止，按年息5%計算之利息。(二)訴訟費用由被告負
    擔。(三)願供擔保請准宣告假執行。
二、被告戊○○陳稱：伊確有盜賣丙○○、丁○○之股票，並盜
    領其等帳戶餘額，又侵占丙○○、乙○○之期貨交易保證金
    ，且未依其二人指示購買台期指，惟原告請求之金額伊現無
    力償還等語。
三、被告金鼎公司則以：戊○○上開盜賣原告股票、盜領帳戶餘
    額及侵占期貨交易保證金、未依原告指示下單等行為，係不
    法犯罪行為，並非執行職務所為，又縱屬執行職務行為，伊
    之選任及監督已盡相當之注意義務，故伊無庸負賠償責任；
    而原告丙○○、乙○○之期貨交易保證金，係直接交予戊○○，並未依照約定存入保證金專用帳戶，此部分原告與伊間
    即無契約關係，戊○○所為亦非執行職務之行為，伊自不需
    賠償；又原告未妥善保管自身之存摺、印鑑，致遭利用而受
    害，亦與有過失等語，資為抗辯。並均聲明：(一)駁回原告之
    訴及假執行之聲請。(二)如受不利益判決，願供擔保請准宣告
    免假執行。
四、兩造不爭執事項暨爭點：
  (一)不爭執事項：
  1.原告三人均在被告金鼎公司開設股票集保帳戶，丙○○、乙○○另開立期貨帳戶（乙○○係以其妻吳林金美名義開設期
    貨帳戶），並均由金鼎公司之營業員即被告戊○○從事股票
    或期貨之買賣、交割及結算。
  2.原告等均係藉由金鼎公司之下單電話委託戊○○買賣股票、
    期貨。
  (二)本件爭點：
  1.被告金鼎公司就戊○○盜賣股票、盜領股款及侵占期貨交易
    保證金、未依指示買賣期貨等侵權行為，是否應負僱用人之
    損害賠償責任？
  2.原告對於損害之發生有無過失？
五、被告金鼎公司就戊○○盜賣股票、盜領股款及未依指示買賣
    期貨等侵權行為，是否應負僱用人之損害賠償責任？
  (一)原告主張戊○○盜賣如附表所示之股票並盜領股款，及未依
    丙○○、乙○○之指示買賣期貨，復侵吞期貨保證金挪為己
    用，總計造成丙○○損失134 萬960 元、乙○○損失58萬6,
    220 元、丁○○損失63萬2,255 元等情（均詳附表所示），
    業據提出金鼎公司客戶成交資料、大眾銀行交易查詢清單、
    存摺交易查詢報表及清單、活期存款取款憑條、存入憑條、
    戊○○手寫之期指交易明細單等為證（本院卷21-56 、207-
    211 頁），並經戊○○於本院自承在卷（本院卷116 、117
    、278 、303 頁），是其故意不法侵害原告財產權之侵權行
    為，堪予認定。至被告金鼎公司否認原告丁○○受有損害，
    辯稱：戊○○盜賣丁○○之股票後並未提領股款，故丁○○
    並無損害云云，惟依大眾銀行帳戶之交易查詢清單一紙所示
    （本院卷53頁），戊○○於92年9 月29日、同年10月20日、
    27 日 先後盜賣丁○○所有之台塑、中鋼、寶來、長榮、裕
    隆、開發金、正隆等股票後，分別於92年10月1 日、同年月
    22日、29日轉帳提領，核與戊○○自承盜賣、盜領之金額相
    符（本院卷117 頁），是被告金鼎公司此部分所辯，即屬無
    據。綜上，堪認原告主張之損害金額為丙○○134 萬960 元
    、乙○○58萬6,220 元、丁○○63萬2,255 元，係可憑採。
  (二)被告金鼎公司又抗辯：戊○○上開所為係不法之犯罪行為，
    並非執行職務之行為，伊自無庸連帶負責等語。惟按民法第
    18 8條第1 項受僱人因執行職務不法侵害他人之權利，所謂
    「執行職務」，不僅指受僱人執行所受命令或委託之職務自
    體，或執行職務所必要之行為，即受僱人之行為，在客觀上
    足認為與其執行職務有關，而不法侵害他人之權利者，縱令
    係為自己利益所為，亦應包括在內。換言之，不僅受僱人職
    務範圍內之行為，縱與執行職務相牽連之行為、職務上予以
    機會之行為，均屬執行職務上之行為（參照最高法院42年台
    上字第1224號判例意旨）。查本件戊○○係於受僱擔任金鼎
    公司之營業員期間，利用營業員得為客戶服務，於其為原告
    辦理開戶手續及買賣股票、期貨之際，持原告暫交之印鑑章
    ，趁機盜蓋於股票交易委託書與空白取款條上，並配合其謊
    報遺失而取得之原告存摺，偽造股票交易委託書，盜賣原告
    股票，盜領股款；又利用營業員受託從事期貨交易無需書面
    憑據之機會，將原告交付之期貨帳戶保證金挪為己用，並出
    具不實之對帳單予原告藉資取信，而未依原告指示下單買賣
    期貨等情，已如前述，參以原告戊○○陳稱：伊並未代原告
    保管印章、存摺，平時如業務需要使用原告之印鑑，伊向原
    告拿印鑑後，趁機另外蓋在空白取款條，蓋完後即還給原告
    ，要提款時再填上金額，原告不知情；又伊曾受託替丙○○
    、丁○○刷存摺，伊謊報遺失，並持舊存摺配合盜蓋印鑑章
    之取款條領款等語明確（本院卷117-119 、143 頁），其上
    開所為既均於金鼎公司之營業時間、地點內為之，且係利用
    營業員受託為客戶買賣股票之機會，故自其行為時、地及利
    用機會觀之，無一不係利用執行職務之便所為，要難謂非屬
    執行職務之行為。
  (三)金鼎公司再抗辯：伊公司業務員之職務僅為證券之承銷、買
    賣之接洽或執行，並不包括為客戶代為股票、期貨交割，原
    告擅自委託業務員交割股票、期貨，戊○○所為並非執行職
    務行為云云。惟按證券業務人員，乃為證券商從事有價證券
    買賣之開戶、徵信、招攬、推介、受託、申報、結算、交割
    或為款券收付、保管等業務之人員，且於該項業務所為之行
    為，視為該證券商授權範圍內之行為，證券商負責人與業務
    人員管理規則第2 條第2 項第4 款、第20條定有明文，而戊○○受僱擔任金鼎公司之證券業務人員，既為金鼎公司所不
    爭，則依上開規定，其業務範圍自包括有價證券（股票）之
    開戶、買賣、交割、結算等項。且依原告三人與金鼎公司簽
    訂之委託買賣證券受託契約書記載：「委託人…委託貴證券
    經紀商在證券交易所市場內買賣證券，除於實際委託買賣時
    另行通知每次委託買賣證券名稱、數量及委託買賣證券之條
    件，由貴證券經紀商之營業員依照規定填寫委託書外，特先
    簽訂本契約，並願遵守下列條款：2.貴證券經紀商之營業員
    必須依據委託人之書面或口頭或電話、電報通知後，據實填
    寫委託書，依證券經紀商受託契約準則第7 條第1 項之規定
    ，以最迅速方法依照委託條件執行之」等語（本院卷97頁）
    ；丙○○、乙○○與金鼎公司簽訂之期貨受託契約記載：「
    甲方（即原告等）授權乙方（即金鼎公司）及其期貨交易輔
    助人擔任甲方之經紀人，依據甲方口頭上或書面上的指示買
    賣期貨合約」等語（本院卷159 頁），足證受客戶委託從事
    股票、期貨之交割、結算等，確屬金鼎公司營業員之業務範
    圍，是本件戊○○受原告委託買賣、交割股票、期貨等行為
    ，自為執行職務所為。金鼎公司上開所辯，洵屬無據。
  (四)至金鼎公司復抗辯原告丙○○、乙○○未依約定將期貨交易
    保證金存入其指定之帳戶，而私下交予戊○○，並進行期貨
    交易，兩造間即無委託買賣期貨之契約關係存在，故戊○○
    挪用保證金或未依指示下單，均非執行職務之行為云云，然
    按期貨商受託進行期貨交易時，應向期貨交易人收取交易保
    證金或權利金，並設置客戶明細帳，逐日計算其餘額，期貨
    交易法等67條定有明文，是足見期貨交易保證金係屬預收期
    貨交易買賣價款或供為價款擔保之性質，與委託買賣期貨契
    約之成立或生效無涉。又依原告丙○○、乙○○（以其妻吳
    林金美名義）與金鼎公司簽訂之期貨買賣委託契約書第5-10
    條約定內容觀之（本院卷159 頁以下、179 頁以下），倘原
    告未依規定存入原始或維持最低保證金時，金鼎公司有權不
    依其指示為沖銷交易，且盈虧由原告自行負擔，益徵金鼎公
    司於前述二名原告未繳納或維持保證金比例時，僅係取得拒
    受指示為某單次期貨交易之權利，惟如其仍願依指示而處理
    ，亦與契約或法令無違，是交易保證金之繳納、維持與否，
    就兩造間委託買賣契約之存立，並不生影響。從而，金鼎公
    司辯稱原告丙○○、乙○○未將期貨交易保證金存入帳戶，
    其與該二人之委任契約即不存立云云，即屬無據。而金鼎公
    司與上開二人既有委託買賣期貨之契約關係存在，且戊○○
    即係利用該兩人委其存入交易保證金之機會，侵占該等保證
    金，且續隱匿實情，未依其等之指示下單或平倉，自屬因執
    行職務而不法侵害丙○○、乙○○之權利，金鼎公司即應負
    僱用人之連帶賠償責任。
  (五)末按，民法第188 條第1 項規定僱用人應就受僱人執行職務
    上之侵權行為連帶負責，除因僱用人利用受僱人擴張經濟活
    動，獲取營業利益，使受僱人宛如其手足延伸，自應同時就
    受僱人之侵權行為連帶負責外，另因受僱人多屬經濟上之弱
    者，為免受害者無法獲致賠償，故立法方式乃先推定僱用人
    就選任監督上有過失而應負責，僱用人舉證證明無過失乃屬
    例外，此觀諸該條立法理由暨同條第2 項規定自明。是倘受
    僱人於執行職務過程中不法侵害他人權益，僱用人即應負連
    帶賠償責任，此為原則；如僱用人欲以選任監督無過失抗辯
    免責，應就此免責要件負舉證證明（最高法院19年上字第
    3025號判例意旨參照）。被告金鼎公司抗辯：兩造前開契約
    已約明原告不得將印章、存摺交予營業員保管，且伊均有寄
    發股票對帳單予原告，已盡選任、監督之責云云，並提出月
    對帳單郵寄記錄資料為憑（本院卷278 頁以下）。惟原告並
    未將印章、存摺交予戊○○保管，業如前述，且上開對帳單
    之寄發，乃金鼎公司基於與原告間之委託契約責任而為之，
    充其量足徵其有履行證券經紀商之義務，然無法證明其對受
    僱之營業員有何選任、監督之作為；再金鼎公司復未舉出具
    體證據證明其就所屬業務員之選任、考核，有何健全之控管
    制度，或於從事業務行為時，曾採取如何之防弊措施，自難
    僅憑該對帳單之寄發遽以減輕或免除其選任、監督之責，是
    金鼎公司上開所辯，尚難採信。
  (六)承前，戊○○係利用職務上代原告買賣、交割股票或期貨，
    而得接觸原告交付之存摺、印鑑或取得期貨交易保證金之機
    會，盜賣原告股票、侵占該保證金，或盜領帳戶餘款，並未
    依指示下單致原告受有交易損失，而金鼎公司就其選任、監
    督未盡相當之注意，依法應與戊○○負連帶賠償責任。
六、原告對於損害之發生，是否與有過失？
  (一)按損害之發生或擴大，被害人與有過失者，法院得減輕賠償
    金額，或免除之，民法第217 條第1 項定有明文。又所謂被
    害人與有過失，須被害人之行為助成損害之發生或擴大，就
    結果之發生為共同原因之一，行為與結果有相當因果關係，
    始足當之；倘被害人之行為與結果之發生並無相當因果關係
    ，尚不能僅以其有過失，即認有過失相抵原則之適用（最高
    法院92年度台上字第431 號、81年度台上字第1681號判決意
    旨參照）。
  (二)被告金鼎公司抗辯：原告未妥善保管印章、存摺，致戊○○
    得趁隙取得盜蓋，對損害之發生亦有過失等語，惟戊○○係
    利用其擔任營業員職務之便，及原告等一般投資人對證券交
    易程序之不熟悉心理，藉口辦理相關手續需用印或有闕漏等
    理由，取得原告印章持以盜蓋，另趁服務客戶代刷存摺之職
    務上機會，謊報遺失而取得原告存摺，原告等人並未交付印
    章、存摺予戊○○，已如前述，惟現今金融、證券公司之營
    業員提供客戶蓋印、代刷存摺等服務，衡屬常見，又客戶當
    場交付印章，隨即取回，難認有何交付保管之意思。是原告
    縱有暫交戊○○代為用印，惟其當場蓋畢即取回，已據戊○○陳稱明確（本院卷117 頁），自難以此遽謂原告即有疏失
    ；至原告委託戊○○刷摺，雖使戊○○得謊報遺失持以領款
    ，然單純交付存摺並不足以致戊○○盜領股款，尚須配合前
    開盜蓋印章之取款條，是原告委託刷摺之行為，與戊○○盜
    賣股票、盜領股款間難認有因果關係，是金鼎公司上開抗辯
    ，並無可採。
  (三)又金鼎公司抗辯原告丙○○、乙○○未依規定將期貨交易保
    證金存入其指定之帳戶，致其無法實際監控各筆委託交易情
    形，故原告對損害之發生亦有過失等語，查原告丙○○、乙○○均不否認未將該項保證金存入專戶，而係私下交予戊○○進行期貨交易等情，又依兩造前揭期貨委託交易契約，原
    告有依約存入及維持指定帳戶內最低保證金數額之義務兼權
    利，已如前述，而原告未依約存入保證金，金鼎公司即不易
    查知原告已啟動期貨交易，並督察、計算後續沖銷、平倉之
    情況，而無從控制關於該項保證金本身暨相繼衍生之交易風
    險，是本院審酌上情綜合判斷，認原告丙○○、乙○○二人
    就本件關於期貨交易損害之擴大及發生，同有過失，並應負
    30% 之過失責任。
七、綜上所述，被告戊○○因前開盜賣股票、盜領帳戶餘額及未
    依指示下單等侵權行為，致原告丙○○、乙○○、丁○○之
    財產受有損害，依民法第184 條，自應負賠償責任；被告金
    鼎公司係戊○○之僱用人，且對戊○○之選任監督有過失，
    亦應依民法第188 條第1 項負連帶賠償責任；又原告丙○○
    、乙○○就本件關於期貨交易損害之發生，亦應負30% 之過
    失責任。從而，原告依侵權行為法律關係請求被告連帶賠償
    丙○○116 萬1,600 元（1,340,960 － (514,272 ＋3,689
    ＋79,905) ×30% ＝1,161,600.2 ，小數點以下四捨五入）
    、乙○○41萬354 元（即586,220 × (1-30%)＝410, 354）
    、丁○○63萬2,255 元，及自起訴狀繕本送達翌日即93年3
    月16日起至清償日止，按年息5%計算之利息，為有理由，應
    予准許；逾此部分之請求，為無理由，應予駁回。至原告依
    民法第188 條第1 項規定請求金鼎公司連帶賠償損害，既獲
    勝訴判決，則本院就其依民法第544 條、第224 條所為之備
    位請求，即毋庸再予審究。
八、兩造分別陳明願供擔保，請准宣告假執行或免為假執行，經
    核原告勝訴部分，與法律規定相符，爰各酌定相當之擔保金
    額准許之；至於原告敗訴部分，其訴既經駁回，假執行之聲
    請亦失所附麗，應併予駁回。
九、本案事證已臻明確，兩造所舉其餘證據暨攻擊防禦方法，核
    與判決結果不生影響，毋庸一一論述，附此敘明。
十、結論：本件原告之訴為一部有理由，一部無理由，並依民事
    訴訟法第79條、第85條第2 項、第390 條第2 項、第392 條
    第2 項，判決如主文。
中　　華　　民　　國　　94　　年　　4 　　月　　29　　日
              民事第一庭    審判長法  官 甯馨
                                  法  官 盧怡秀
                                  法  官 林韋岑
┌──────────────────────────────┐
│附表                                                        │
├──────────────────────────────┤
│（一）丙○○                                                │
├──────┬──────┬───┬──┬───┬─────┤
│   時間     │  侵權行為  │ 股名 │股數│ 價格 │ 損害額   │
│（年.月.日）│            │帳戶名│(股)│ (元) │          │
├──────┼──────┼───┼──┼───┼─────┤
│ 89.12.05   │  盜賣股票  │ 聯電 │ 20 │ 51   │          │
├──────┼──────┼───┼──┼───┤          │
│ 90.08.10   │  盜賣股票  │ 聯電 │  8 │ 37.8 │ 415,145元│
├──────┼──────┼───┼──┼───┤          │
│ 91.03.20   │  盜賣股票  │ 聯電 │0.19│ 49.65│          │
├──────┼──────┼───┼──┼───┼─────┤
│ 92.01差額  │  盜賣股票  │ 聯電 │ 18 │ 23.6 │  49,855元│
├──────┼──────┼───┼──┼───┼─────┤
│ 92.08.01   │  盜賣股票  │力特光│  3 │ 80   │  56,748元│
├──────┼──────┼───┼──┴───┼─────┤
│ 90.07.09   │  盜領股款  │ 大眾 │   137,515元│          │
│            │            │ 商銀 │            │（盜領前）│
├──────┼──────┼───┼──────┤234,704元-│
│ 90.07.16   │  盜領股款  │ 大眾 │    33,000元│ （盜領後 │
│            │            │ 商銀 │            │ ）       │
├──────┼──────┼───┼──────┤13,358元= │
│ 90.08.10   │  盜領股款  │ 大眾 │   430,000元│221,346元 │
│            │            │ 商銀 │            │          │
├──────┼──────┼───┼──────┼─────┤
│ 92.10月間  │  侵占期貨交│台期指│   514,272元│ 514,272元│
│            │  易保證金  │      │            │          │
├──────┼──────┼───┼──────┼─────┤
│ 92.10.29及 │ 未依指示下 │      │     3,689元│   3,689元│
│ 92.10.31   │ 單台期指造 │      │            │          │
│            │ 成損失     │      │            │          │
├──────┼──────┼───┼──────┼─────┤
│ 92.11.03及 │ 未依指示下 │      │    79,905元│  79,905元│
│ 92.11.05   │ 單台期指造 │      │            │          │
│            │ 成損失     │      │            │          │
├──────┴──────┴───┴──────┴─────┤
│                                        損害額共1,340,960元 │
├──────────────────────────────┤
│（二）丁○○                                                │
├──────┬──────┬───┬──┬───┬─────┤
│   時間     │  侵權行為  │ 股名 │股數│ 價格 │ 損害額   │
│（年.月.日）│            │帳戶名│(股)│ (元) │          │
├──────┼──────┼───┼──┼───┼─────┤
│ 92.09.29   │  盜賣股票  │ 台塑 │5000│      │ 277,485元│
│ 92.10.20   │            │      │ 671│      │          │
├──────┼──────┼───┼──┼───┼─────┤
│ 92.09.29   │  盜賣股票  │ 中鋼 │6000│      │ 167,234元│
│ 92.10.20   │            │      │ 397│      │          │
├──────┼──────┼───┼──┼───┼─────┤
│ 92.09.29   │  盜賣股票  │ 寶來 │2000│      │  43,370元│
│ 92.10.20   │            │      │ 795│      │          │
├──────┼──────┼───┼──┼───┼─────┤
│ 92.09.29   │  盜賣股票  │ 長榮 │4000│      │ 121,220元│
│ 92.10.20   │            │      │ 443│      │          │
├──────┼──────┼───┼──┼───┼─────┤
│ 92.10.20   │  盜賣股票  │開發金│ 104│      │   1,491元│
├──────┼──────┼───┼──┼───┼─────┤
│ 92.10.20   │  盜賣股票  │ 裕隆 │ 212│      │   8,938元│
├──────┼──────┼───┼──┼───┼─────┤
│ 92.10.20   │  盜賣股票  │ 正隆 │ 218│      │   2,445元│
├──────┼──────┼───┼──┴───┼─────┤
│ 92.10.27   │  盜領股款  │ 大眾 │            │          │
│            │            │ 商銀 │    10,072元│  10,072元│
├──────┴──────┴───┴──────┴─────┤
│                                          損害額共632,255元 │
├──────────────────────────────┤
│（三）乙○○                                                │
├──────┬──────┬───┬────────────┤
│   時間     │  侵權行為  │ 股名 │              損害額    │
│（年.月.日）│            │帳戶名│                        │
├──────┼──────┼───┼────────────┤
│ 92.10月間  │  侵占期貨交│台期指│                        │
│            │  易保證金  │      │              521,080元 │
├──────┼──────┼───┼────────────┤
│ 92.10.31、 │ 未依指示下 │      │                        │
│ 92.11.04及 │ 單台期指造 │      │                        │
│ 92.11.05   │ 成損失     │      │               65,140元 │
├──────┴──────┴───┴────────────┤
│                                          損害額共586,220元 │
└──────────────────────────────┘
上開正本係照原本作成。
如對本判決上訴，須於判決送達後廿日內向本院提出上訴狀。
中　　華　　民　　國　　94　　年　　4 　　月　　29　　日
                                  書記官 何明昌
